臺灣高等法院刑事判決　　　　　　　　　　　　　九十一年度上易字第三三八四號
　　上　訴　人　臺灣板橋地方法院檢察署檢察官
　　被　　　告　丙○○　男　四.
右列上訴人，因被告竊盜案件，不服臺灣板橋地方法院九十一年度易字第二二一０號
，中華民國九十一年十月四日第一審判決（起訴案號：臺灣板橋地方法院檢察署九十
一年度偵字第一三八八三號、第一四三三八號）提起上訴，本院判決如左：
    主  文
上訴駁回。
    理  由
一、公訴意旨略以：被告丙○○意圖為自己不法之所有，並基於概括之犯意，先後於
    九十一年七月二十四日下午五時許；同年八月二日晚間十一時許，連續在臺北縣
    板橋市○○路五十號前及同市○○路○段二九三之二號前等處，以自備之鑰匙竊
    取甲○○所有ＱＢＺ─三三三號機車及乙○○所有ＲＹＯ─二五九號機車二輛，
    得手後供己日常騎用。嗣丙○○於同年七月二十七日下午一時許，騎乘ＱＢＺ─
    三三三號機車行經板橋市○○街一二０號前，及於同年八月三日晚間十時四十五
分許，騎乘ＲＹＯ─二五九號機車行經板橋市○○路浮洲橋頭時，分別為警查獲
    ，並扣得上開機車二輛，因認被告丙○○涉犯刑法第三百二十條第一項之竊盜罪
    嫌等語。
二、按犯罪事實應依證據認定之，無證據不得推定其犯罪事實，刑事訴訟法第一百五
    十四條定有明文，又按認定不利於被告之事實，須依積極證據，茍積極證據不足
    為不利於被告事實之認定時，即應為有利於被告之認定，更不必有何有利之證據
    ，最高法院著有三十年上字第八一六號判例甚明。本件公訴人認被告丙○○涉有
    右開連續竊盜犯行，無非係以右揭二輛機車遭竊之情，業據被害人甲○○、乙○○於警訊時指述甚詳，且因被告無法舉出「吳姓男子」及「阿如」之確實姓名、
    年籍或聯絡方法，遂認其所辯分別向「吳姓男子」購買及向「阿如」借用云云，
    不足採信，並以二紙贓物領據資為論據。被告丙○○於本院審理時，經合法傳喚
    無正當理由而未到庭陳述，且被告前於檢察官偵訊及原審調查時，固供承騎乘上
    開機車於前揭時、地先後為警查獲等情屬實，惟均堅決否認有右開被訴之竊盜犯
    行，辯稱：伊沒有偷這兩台機車，ＲＹＯ─二五九號機車是以二千元，向一位五
    十多歲吳姓男子，於查獲前兩天在板橋市介壽公園購買的，另一台ＱＢＺ─三三
    三號機車也是於查獲前二天，在相同公園向綽號阿如借的，伊不知道他們的真實
    姓名及住址等語。
三、經查車牌號碼ＱＢＺ─三三三號輕型機車，登記為甲○○所有，係於九十一年七
    月二十四日下午五時許，在臺北縣板橋市○○路五十號前失竊；另車牌號碼ＲＹ
    Ｏ─二五九號輕型機車，登記為乙○○所有，係於九十一年八月二日晚間十一時
    許，在臺北縣板橋市○○路○段二九三之二號前失竊等情，固分別據被害人即告
    訴人甲○○於警訊、本院審理中與乙○○於警訊時指述在卷（見九十一年度偵字
    第一三八八三號偵查卷第九頁背面、第一四三三八號偵查卷第六頁背面、本院九
    十一年十二月三十一日筆錄），核與卷附臺北縣政府警察局贓物認領收據及車輛
    竊盜、車牌失竊資料個別查詢報表─查詢車輛認可資料各二紙之記載相符，堪認
    上開二輛輕型機車係分別屬告訴人甲○○、乙○○失竊之贓物無疑，惟經本院遍
    閱告訴人甲○○與乙○○於警訊中之指述，並無渠等所有之機車係遭被告竊取之
    指訴，且告訴人甲○○於本院審理中亦供稱：我不知道何人偷我機車云云（見本
    院九十一年十二月三十一日筆錄），被告固於騎乘上揭告訴人失竊之機車時為警
    查獲，然被告除竊取之行為外，可能係明知為贓物而仍予以買受、收受，亦有可
    能因侵占脫離本人持有物而取得上揭機車，自不能僅憑告訴人甲○○於警訊、本
    院審理中與乙○○於警訊中之指述，逕認被告確有竊取渠等機車之犯行。又於九
    十一年七月二十七日與被告一併為警查獲之證人蔡煙慶於原審調查時到庭具結證
    稱：之前我只看過被告有戴安全帽，不知他有機車，我曾問他，他說有機車，但
    是我沒有見過。我拜託被告載我去買菜，我不知道那部機車的來源，被告跟我說
    他以一萬元買來的，沒有說於何時、何地向何人購買，只說錢已經給對方，但還
    沒有過戶，之前我沒有看過這部機車，就只有搭載這一次，我是在由被告搭載時
    為警查獲等語（見原審九十一年九月四日訊問筆錄）。是以被告所辯稱購買機車
    之金額，核與證人蔡煙慶之證述不符，則被告前開所辯各節，是否與事實相符，
    固非無疑，然證人蔡煙慶亦未證述伊有見聞被告右開竊盜犯行，而被告無法供明
    出售或出借前開機車之吳姓男子與「阿如」等人之真實姓名及年籍，固與常情有
    違，然此僅涉及被告對該等機車有無贓物認識之問題，且被告於檢察官偵查中亦
    自承購買贓車不對等語在卷（見九十一年度偵字第一三八八三號偵查卷第二十九
    頁正面），依全卷之證據資料，實未使本院達於確信被告丙○○有竊取甲○○與
    乙○○所有前開機車之程度，被告堅決否認有右開被訴之竊盜犯行，應非屬飾卸
    刑責之詞而堪以採信。此外復查無其他足資證明被告確有公訴意旨所指竊盜犯行
    之積極證據，揆諸前揭規定及判例之意旨，被告丙○○被訴犯罪，應屬不能證明
    ，自應為無罪之諭知，原審本同上之見解，以不能證明被告犯罪，諭知被告無罪
    ，並敘明被告所為是否另涉有故買或收受贓物罪嫌，要屬另一犯罪事實，因未據
    檢察官起訴，無從審究，應另由檢察官偵辦，經核並無不合，檢察官上訴意旨仍
    執陳詞認被告應構成竊盜罪，指摘原判決不當，為無理由，應予駁回。至台灣板
    橋地方法院檢察署檢送該署九十一年度偵字第一九二九九號、第一九八六七號、
    第二二三八六號被告丙○○竊盜案卷三宗認為本案被告被訴竊盜案有連續犯裁判
    上一罪之關係移送併辦部分，因本案被告被訴竊盜一案，業經原審判決被告無罪
    檢察官不服原判決提起上訴亦經本院判決上訴駁回在案，移送併辦部分核與本案
    並無連續犯裁判上一罪關係，本院無從併辦，應退回原移送併辦機關自行處理，
    併予敘明。
四、被告丙○○經合法傳喚無正當理由不到庭，不待其陳述逕行判決。
據上論斷，應依刑事訴訟法第三百六十八條、第三百七十一條，判決如主文。
本件經檢察官周誠南到庭執行職務
中      華      民      國    九十二    年      一      月      十四    日
                              臺灣高等法院刑事第二庭
                                  審判長法  官  楊  貴  志
                                        法  官  江  國  華
                                        法  官  林  俊  益
右正本證明與原本無異。
不得上訴。
                                        書記官  胡      儀
中      華       民      國    九十二    年      一      月      十六     
